臺灣花蓮地方法院刑事判決
111年度易字第206號
公  訴  人  臺灣花蓮地方檢察署檢察官
被      告  李叔霞


上列被告因妨害自由案件，經檢察官提起公訴（111年度偵字第8
72號），本院判決如下：
    主    文
李叔霞犯恐嚇危害安全罪，處拘役貳拾伍日，如易科罰金，以新
臺幣壹仟元折算壹日。
    犯罪事實
一、李叔霞與莊品洋前係同事，雙方均加入成立之通訊軟體LINE
    工作群組（群組名稱：「承隆花蓮警局工務所」），李叔霞
    竟因不滿莊品洋之工作表現，基於恐嚇危害安全之犯意，於
    民國110年10月2日17時許至10月3日0時許，透過上開LINE工
    作群組，接續以傳送文字訊息之方式對莊品洋稱：「花蓮市
    我看你一次打一次，看我敢不敢，工地也一樣，一看你一次
    我打一次」、「真打，星期一上班看到你就打」、「不說？
    星期一以後開打，看一次打一次」、「打到你媽認不出你，
    沒見過女人耍狠？」、「喝酒沒空，星期一一定找你麻煩，
    你給我等著」、「莊品洋你給我記住，玩死你」及「在以前
    你會被我同事及工班打死」等語，以上開言論加生命、身體
    之惡害告知於莊品洋，致莊品洋心生畏懼，致生危害於安全
    。
二、案經莊品洋訴由花蓮縣警察局花蓮分局報告臺灣花蓮地方檢
    察署檢察官偵查起訴。
    理    由
一、本判決所引用之被告李叔霞以外之人審判外之陳述，經檢察
    官、被告同意作為證據使用（見本院卷第37頁），本院審酌
    該等證據之取得過程並無瑕疵，與本案待證事實間復具有相
    當之關聯性，引為本判決所用之證據並無不當，自得採為本
    件認定事實之基礎。其他本判決資以認定事實所憑之非供述
    證據，無證據證明係公務員違背法定程序所取得，依刑事訴
    訟法第158條之4反面解釋，均有證據能力。
二、認定犯罪事實所憑之證據及理由
    訊據被告李淑霞固坦承有於上開時間、地點在上開工作群組
    內對告訴人莊品洋陳以上開言論，惟矢口否認有何恐嚇犯行
    ，辯稱：我沒恐嚇犯意，這不是我的本意等語。惟查：
　㈠不爭執事實之認定：
　　被告及告訴人係同事，雙方均加入上開工作群組內，被告於
    上開時間，在上開LINE工作群組內，以傳送文字訊息之方式
    對告訴人稱：「花蓮市我看你一次打一次，看我敢不敢，工
    地也一樣，一看你一次我打一次」、「真打，星期一上班看
    到你就打」、「不說？星期一以後開打，看一次打一次」、
    「打到你媽認不出你，沒見過女人耍狠？」、「喝酒沒空，
    星期一一定找你麻煩，你給我等著」、「莊品洋你給我記住
    ，玩死你」及「在以前你會被我同事及工班打死」等語，為
    被告所不爭（見本院卷第36頁），核與證人即告訴人於警詢
    及偵查中證述大致相符（見警卷第3至7頁、偵卷第21至25頁
    ），復有上開工作群組對話紀錄翻拍照片在卷可稽（見警卷
    第19至27頁），是此部分事實，應堪認定。
　㈡本案爭點之認定：
　　本案爭點，在於被告上開言論是否使告訴人心生畏懼、被告
    是否有恐嚇犯意（見本院卷第37頁），理由論斷如下：
　⒈被告對告訴人陳以前開言論，足使告訴人心生畏懼，為恐嚇
    行為：
　  ⑴按刑法上所謂恐嚇，祇須行為人以足以使人心生畏怖之情
      事告知他人即為已足，其通知危害之方法並無限制，凡一
      切以直接之言語、舉動，或其他足使被害人理解其意義之
      方法或暗示其如不從將加危害，而使被害人心生畏怖者，
      均應包括在內。而該言語或舉動是否足以使他人生畏怖心
      ，應依社會一般觀念衡量之，如行為人之言語、舉動，依
      社會一般觀念，均認係惡害之通知，而足以使人生畏怖心
      時，即可認屬恐嚇。
　　⑵證人即告訴人於警詢及偵查中具結證稱：被告對我工作上
      不滿意所以才會發表上開言論，上述內容讓我感到恐懼，
      除了擔心工作可能不保，因為之前看過被告糾眾毆打顧問
      公司小姐，所以我認為被告上開言論確實可能發生，所以
      我感到生命身體受到威脅等與（見警卷第11頁、偵卷第23
      頁），是由證人即告訴人所證，可知其因閱覽被告在上開
      工作群組內所傳送之訊息內容，而心生畏懼。
　　⑶復觀諸被告上開言論內容，分別提及打告訴人、把告訴人
      打到死、玩死告訴人等內容，從一般社會語用及詞句意義
      觀之，一般人均可能會感受此揭用字遣詞，涉有威脅特定
      人生命、身體之情事，佐以被告係公開在上開工作群組為
      之，有前揭對話紀錄翻拍照片足佐，則告訴人形同在眾目
      睽睽下，遭被告公然以上開言論威脅其生命、身體，是告
      訴人前開所證，應屬信實，被告以上開言論所為，當屬恐
      嚇行為無訛。
　⒉被告就上開言論，具有恐嚇犯意：
　　⑴被告自承其係大學畢業且從事營造業，案發當時為工地主
      任，是被告上司等語（見警卷第3至5頁、本院卷第34頁）
      ，足認其係具有相當智識經驗及社會歷練之人，則其對於
      上開言論所用及「打死」、「打到你媽認不出你」、「玩
      死你」等字眼，顯然有威脅人身安全之意涵，自難諉為不
      知。
　　⑵被告雖認其係因告訴人工作態度不佳，我越想越生氣，遂
      有上開言論內容云云（見本院卷第34頁）。然查，被告在
      上開群組陳及：「你不適合啦在營造業」、「在以前你會
      被我同事及工班打死」、「白目到底」等語，雖有斥責告
      訴人工作態度之意思，然依上開對話紀錄翻拍照片可知，
      被告持續性數小時間，均使用足以威脅告訴人生命、身體
      之用詞字眼，顯非僅止於偶發、突發之情緒性言論，再參
      以被告自承：只是嚇唬他等語（見本院卷第55頁），益徵
      被告確有恐嚇犯意，應可明確。
　㈢從而，本件事證明確，被告犯行堪以認定，應依法論科。
三、論罪部分
　㈠核被告所為，係犯刑法第305條之恐嚇危害安全罪。
　㈡被告因工作上對告訴人之不滿，而於上開時間，接連傳送上
    開恐嚇文字訊息，是其所為，乃於密接之時間內實施，侵害
    同一告訴人之自由法益，各舉動之獨立性皆極為薄弱，依一
    般社會健全觀念，在時間差距上難以強行分離，應論以接續
    犯之單純一罪，較為合理。
四、量刑審酌理由
　㈠審酌被告以上開言論加惡害於告訴人，對於告訴人之意思自
    主及意思決定自由產生不良影響，使告訴人心生畏懼，因犯
    罪所生危害，並非輕微，應值非難。被告稱告訴人工作態度
    不佳而生氣所為（見本院卷第34頁），告訴人亦陳稱：有一
    次因我請假，因環保局列舉缺失後，我改善後上傳照片，遭
    被告質問是否逃避稽查、逃避責任等語（見警卷第10頁），
    顯見被告、告訴人確因工作而有歧見，不無受到此一刺激所
    為，應列為其罪責影響之量刑審酌因素審酌。
　㈡除上開犯罪情狀，被告雖否認犯行，然認其上開言論確實口
    無遮攔，已有悔意，難遽認其犯後態度不佳，尚不得為其不
    利之認定；被告先前並無前案科刑紀錄，有臺灣高等法院被
    告前案紀錄表在卷可參（見本院卷第13至14頁）；又被告雖
    有意與告訴人調解、包紅包給告訴人，然稱無法聯繫告訴人
    ，而告訴人僅向本院陳稱要被告賠償、判重一點（見本院公
    務電話紀錄，本院卷第29頁），且本院接連通知其得到庭陳
    述意見，亦未到庭，是本案無法修復關係或彌補告訴人之損
    害，尚難盡歸究於被告。並衡酌被告於本院審理中自承大學
    畢業之智識程度、目前從事工地主任、每月薪資約新臺幣5
    萬至5萬5000元，離婚，需扶養剛畢業之成年子女及父親，
    家庭經濟狀況普通之家庭生活、經濟狀況（見本院卷第57頁
    ）等行為人一般情狀，綜合卷內一切情狀，參酌告訴人上開
    科刑意見，量處如主文所示之刑，並諭知易科罰金之折算標
    準。
據上論斷，應依刑事訴訟法第299條第1項前段，判決如主文。
本案經檢察官卓浚民提起公訴，檢察官羅美秀到庭執行職務。
中　　華　　民　　國　　111 　年　　8 　　月　　24　　日
　　　　　　　　　刑事第三庭  審判長法　官　黃柏憲
　　　　　　　　　　　　　　　　　　法  官  邱佳玄
　　　　　　　　　　　　　　　　　　法  官  林育賢
以上正本證明與原本無異。
如不服本判決應於收受送達後20日內向本院提出上訴書狀，並應
敘述具體理由。其未敘述上訴理由者，應於上訴期間屆滿後20日
內向本院補提理由書(均須按他造當事人之人數附繕本)「切勿逕
送上級法院」。告訴人或被害人如對於本判決不服者，應具備理
由請求檢察官上訴，其上訴期間之計算係以檢察官收受判決正本
之日期為準。
因疫情而遲誤不變期間，得向法院聲請回復原狀。
中　　華　　民　　國　　111 　年　　8 　　月　　24　　日
                                    書記官  鄭慧婷
附錄本案論罪科刑法條：
刑法第305條
以加害生命、身體、自由、名譽、財產之事恐嚇他人，致生危害
於安全者，處2年以下有期徒刑、拘役或9千元以下罰金。